【裁判字號】    99,交抗,65
【裁判日期】    990317
【裁判案由】    聲明異議
【裁判全文】
臺灣高等法院臺中分院交通事件裁定      99年度交抗字第65號
抗  告  人
即受處分人  偉巨企業股份有限公司
代  表  人  甲○○
上列抗告人因違反道路交通管理處罰條例聲明異議案件，不服臺
灣臺中地方法院中華民國98年12月14日所為裁定（98年度交聲字
第4503號），提起抗告，本院裁定如下：
    主  文
抗告駁回。
    理  由
一、抗告意旨略以：(一)、抗告人多次實地至現場察看，違規地點
    絕非該雷達測速照相固定桿之設置地點。(二)、抗告人遍查交
    通部及警察局相關單位之條例規定，可將違規超速之事發地
    點由最近之雷達式測速照相固定桿之設置地點取而代之，例
    如有車禍肇事等刑事案件發生，本該明白登載實際發生事件
    之地點，豈有敷衍以最近之管轄派出所之所在地址取而代之
    之理。(三)、該疑似違規地點有中央分隔島之設置，而抗告人
    究竟於潭子往臺中方向之門牌單數號碼或是臺中往潭子方向
    之雙數號車道超速違規，語焉不詳，且該地點雷達式測速照
    相固定桿僅設置單一鏡頭朝向潭子往臺中門牌單數號車道之
    通行車輛尾端，非如警局網站公布之雙向，爰提起抗告請求
    撤銷原裁定云云。
二、按汽車駕駛人，行車速度，超過規定之最高時速，或低於規
    定之最低時速，除有第43條第1項第2款情形外，處新臺幣12
    00元以上2400元以下罰鍰，道路交通管理處罰條例第40條定
    有明文。
三、經查：抗告人即受處分人（下稱受處分人）偉巨企業股份有
    限公司所有車牌號碼6608-JT號自用小客車，於民國98年7月
    9日12時56分許，於臺中市○○路○段938號前，因「速限50
    公里、時速74公里，超速24公里，20以上未滿40(經科學儀
    器採證)」違規，經臺中市警察局交通警察隊依違反道路交
    通管理處罰條例第40條逕行舉發。嗣經原處分機關於98年11
    月18日依上開規定以中監違字第60－G9H110569號裁決書，
    裁處受處分人罰緩新臺幣（下同）1,800元，有交通部公路
    總局臺中區○○○○○道路交通管理事件裁決書、臺中市警
    察局舉發違反道路交通管理事件通知單及採證照片附卷可稽
    ，足見受處分人超速違規之情節確屬真實。受處分人雖以前
    詞置辯，惟依道路交通管理處罰條例第7條之2第2項前段規
    定：「前項第7款之科學儀器應採固定式，並定期於網站公
    佈其設置地點。」本件採證之固定桿雷達測速儀器，係設置
    於臺中市○○路○段938號前之中央分隔島上，故違規地點處
    以最近之門牌號碼即臺中市○○路○段938號前為標示，且此
    固定桿雷達測速儀器為「雙向」取締使用之測速器，而上開
    設置地點及取締方向均公佈於臺中市警察局交通警察隊網站
    ，有卷附臺中市警察局98年11月25日中市警交字第09800882
    53號函、臺中市警察局雷達式測速照相固定桿地點暨限速一
    覽表各1份及上開臺中市○○路○段938號前處之現場照片2張
    在卷可稽，受處分人抗告意旨以固定桿雷達測速儀器之設置
    位置豈可敷衍以最近管轄派出所之所在地址取而代之，暨本
    案固定桿僅設置單一鏡頭，非雙向云云，指摘原裁定不當，
    與卷內事證明顯不符，自無可採。
四、綜上所述，本件受處分人所有前開自用一般小客車，確有於
    上開時、地有超速24公里之違規，堪可認定。原處分機關依
    道路交通管理處罰條例第40條之規定裁處新臺幣1,800元，
    於法尚無不合。則原審據此裁定駁回抗告人之聲明異議，並
    無違誤，抗告人抗告意旨仍執前詞，指摘原裁定不當，難謂
    有理由，抗告應予駁回。
五、據上論結，應依道路交通案件處理辦法第26條，刑事訴訟法
    第412條，裁定如主文。
中    華    民    國    99    年    3    月     17    日
            刑事第九庭  審判長法  官  江  德  千
                              法  官  莊  深  淵
                              法  官  賴  妙  雲
以上正本證明與原本無異。
不得再抗告。
                              書記官  蘇  昭  文
中    華    民    國    99    年    3    月     17    日

司法院資訊處製作；財團法人民間司法改革基金會備份。
